【裁判字號】    98,上易,1463
【裁判日期】    981008
【裁判案由】    詐欺
【裁判全文】
臺灣高等法院臺中分院刑事判決        98年度上易字第1463號
上  訴  人
即  被  告  乙○○
選任辯護人  張崇哲律師
            鄭弘明律師
上列上訴人即被告因詐欺案件，不服臺灣南投地方法院98年度易
字第140號中華民國98年8月10日第一審判決（起訴案號：臺灣南
投地方法院檢察署98年度調偵字第1號），提起上訴，本院判決
如下：
    主  文
上訴駁回。
    理  由
一、本案經本院審理結果，認第一審判決認事用法及量刑均無不
    當，應予維持，並引用第一審判決書記載之事實、證據及理
    由（如附件）。
二、本件上訴意旨略以：被告對於所涉犯之詐欺取財罪嫌，均已
    坦承不諱，且事後已以高於詐騙所得新臺幣（下同）5萬元
    即65萬元之金額與告訴人丙○○達成和解，並取得告訴人之
    原諒。而參酌實務相類似於本案詐騙手法、詐騙所得、事後
    與告訴人達成和解之案件，法院所為量刑範圍大抵係科處六
    月以下有期徒刑，若附有緩刑者，緩刑期則為二至三年，是
    以本件原審量處被告有期徒刑九月，緩刑四年，似嫌過重，
    不符合比例原則及公平原則。又被告因涉另起業務侵佔案件
    ，現經臺灣南投地方法院檢察署98年度他字第356號（現已
    改為98年度偵字第3373號）案偵辦中，該案若經起訴判決有
    罪，本案之緩刑宣告即可能被撤銷，被告就須入監執行本案
    有期徒刑九月。爰提起上訴請求撤銷原判決，改處被告得易
    科罰金之刑，以免被告將來緩刑遭撤銷時，所受之不利情事
    。
三、按量刑輕重係屬事實審法院得依職權自由裁量之事項，苟已
    斟酌刑法第57條各款所列情狀而未逾越法定刑度，不得遽指
    為違法（參最高法院72年度台上字第6696號、75年度台上字
    第7033號判例要旨），且在同一犯罪事實與情節，如別無其
    他加重或減輕之原因，下級審量定之刑，亦無過重或失輕之
    不當情形，則上級審法院對下級審法院之職權行使，原則上
    應予尊重（參最高法院85年度臺上字第2446號判決）。查本
    件被告所犯刑法第339條第1項之詐欺取財罪，其法定刑為「
    五年以下有期徒刑、拘役或科或併科（銀元）一千元以下罰
    金」，是以原審量處被告有期徒刑九月，係在法定刑偏低之
    範圍內，並無逾法之處。又本案被告詐騙之金額高達60萬元
    ，原審依據刑法第57條規定，審酌被告犯後坦認所為，年紀
    尚輕，係因心存貪念為籌湊資金投資股市而為本犯行，已與
    告訴人達成和解等情，判處有期徒刑九月，並諭知緩刑四年
    ，緩刑期內付保護管束，罪刑尚屬相當，並無不符公平及比
    例原則之情形，亦在檢察官請求判處有期徒刑六月以上二年
    以下之範圍內（參起訴書第4頁）。再被告雖然另涉該起臺
    灣南投地方法院檢察署98年度偵字第3373號業務侵佔案件（
    參臺灣高等法院被告前案紀錄表），且本件起訴書記載不建
    議宣告緩刑。惟該案未經起訴、判決，結果尚無法得知，
    且若經起訴判處得易科罰金之有期徒刑、拘役或罰金者，依
    刑法第75條之1第1項之規定，即有可能檢察官念及被告已賠
    償告訴人全部之損失，而不聲請撤銷本案之緩刑宣告，抑或
    受聲請之法院以該原因駁回檢察官之聲請，是以被告前揭所
    述之不利益，尚屬不確定之情形。本件係被告提起上訴，
    依刑事訴訟法第370條之規定，除非原審判決適用法條不當
    而撤銷之，否則第二審法院不得諭知較重於原審判決之刑。
    又緩刑之宣告，本質上無異恩赦，得消滅刑罰之效果，在法
    律上或社會上之價值判斷，顯對被告有利，如無因原審判決
    適用法則不當之情形而將下級審緩刑之宣告撤銷，即有違刑
    事訴訟法第37 0條前段禁止不利益變更之原則（參最高法院
    85年台上字第6090號、92年台上字第5576號判決）。是以本
    院依法亦不得將本件緩刑撤銷，改量處被告六月以下有期徒
    刑。綜上所述，本院認本件上訴並無理由，應予駁回。
據上論斷，應依刑事訴訟法第373條、第368條，判決如主文。
本案經檢察官甲○○到庭執行職務。
中    華    民    國    98    年    10    月    8     日
            刑事第七庭    審判長法  官  林  榮  龍
                                法  官  張  惠  立
                                法  官  李  秋  娟
以上正本證明與原本無異。
不得上訴。
                                書記官  詹  錫  朋
中    華    民    國    98    年    10    月    8     日


司法院資訊處製作；財團法人民間司法改革基金會備份。
